【裁判字號】    98,易,850
【裁判日期】    981009
【裁判案由】    竊盜
【裁判全文】
臺灣屏東地方法院刑事判決               98年度易字第850號
公  訴  人  臺灣屏東地方法院檢察署檢察官
被      告  甲○○
            乙○○
                      )
上列被告因竊盜案件，經檢察官提起公訴（98年度偵字第5995號）
嗣被告於本院準備程序進行中先就被訴事實為有罪之陳述，本院
告知被告簡式審判程序之旨，並聽取當事人之意見後，裁定改由
受命法官獨任依簡式審判程序審理，判決如下：
    主  文
甲○○竊盜，累犯，處有期徒刑伍月，如易科罰金，以新臺幣壹
仟元折算壹日。又共同竊盜，累犯，處有期徒刑伍月，如易科罰
金，以新臺幣壹仟元折算壹日。應執行有期徒刑玖月，如易科罰
金，以新臺幣壹仟元折算壹日。
乙○○共同竊盜，累犯，處有期徒刑伍月，如易科罰金，以新臺
幣壹仟元折算壹日。又竊盜，累犯，處有期徒刑伍月，如易科罰
金，以新臺幣壹仟元折算壹日。又竊盜，累犯，處有期徒刑伍月
，如易科罰金，以新臺幣壹仟元折算壹日。應執行有期徒刑壹年
貳月，如易科罰金，以新臺幣壹仟元折算壹日。
    事  實
一、甲○○前於民國91年間因違反毒品危害防制條例案件，經台
    灣屏東地方法院以91年易字第1308號判處有期徒刑8月確定
    ，嗣於93年間又因竊盜、違反毒品危害防制條例案件，經同
    院分別以93年度簡字第558號、93年度簡字第435號判決各判
    處有期徒刑3月、6月確定後，嗣經更定應執行刑並接續執行
    ，於94年5月12日縮刑期滿執行完畢。乙○○前因施用毒品
    案件，經同院以95年度訴字第789號、96年度訴字第9號分別
    處有期徒刑1年、7月，定應執行刑為有期徒刑1年5月；又因
    詐欺、竊盜等案件，經同院以96年度易字第64號判處有期徒
    刑4月、5月、6月、9月、4月、10月，定應執行刑為有期徒
    刑2年8月確定，嗣經經減刑並更定應執行刑為有期徒刑1年
    11月，於民國97年10月3日縮短刑期執行完畢。詎其二人均
    不知悔改，分別於下列時地，為下列之犯行：
  (一)甲○○於98年7 月15日晚間10時許間，在屏東縣枋寮鄉○○
    路1 巷2 之1 號前，見莊世宏所有未懸掛車牌（原車號WQS
    -301號）之號重型機車停放於該處，並有機車鑰匙插置於上
    ，竟基於為自己不法所有之意圖，徒手竊取該機車後，供己
    乘用。嗣於同年月16日下午4 時10分許，其與乙○○共乘上
    開機車，在屏東縣枋寮鄉台一線259 巷口之南下車道，為車
    主莊世宏所發現並尾隨其等至同鄉○○路321 號之億興行資
    源回收場後，報警處理因而查獲。
  (二)甲○○與乙○○基於意圖為自己不法所有之犯意聯絡，於同
    年8 月10日晚間11時許，共同前往屏東縣枋寮鄉○○村○○
    路159 號前，以乙○○自備之機車鑰匙，竊取丙○○所有之
    6K-0480 號自小貨車，供其二人乘用。
  (三)乙○○於98年7 月15日晚間10時許，在屏東縣枋寮鄉○○村
    ○○路之888 加油站對面空地，見林素珍所有未懸掛車牌（
    原車號0685-FD 號）之號自小貨車停放於該地並有鑰匙插置
    於上，竟基於為自己不法所有之意圖，竊取該自小貨車後，
    供己乘用。復於翌日1 時20分許，駕駛上開自小貨車，途同
    鄉○○村○○路104 號，見丁○○所有之鋁紗門2 扇放置於
    該處無人看守，另基於為自己不法所有之意圖，徒手竊取上
    開鋁紗門放置於該自小貨車上載離欲販售得利，旋為員警巡
    邏當場查獲。
二、案經屏東縣政府警察局枋寮分局報請臺灣屏東地方法院檢察
    署檢察官偵查起訴。
    理  由
一、本案被告甲○○、乙○○所犯竊盜案件，並非法定刑為死刑
    、無期徒刑或最輕本刑3 年以上有期徒刑之罪，亦非高等法
    院管轄第一審之案件，而被告於本院準備程序中就被訴事實
    為有罪之陳述，本院合議庭乃裁定由受命法官獨任進行簡式
    審判程序。又簡式審判程序之證據調查，依刑事訴訟法第27
    3 條之2 規定，不受同法第159 條第1 項審判外陳述排除之
    限制，再被告對於卷內之各項證據，亦不爭執證據能力，故
    卷內所列之各項證據，自得作為證據，先予敘明。
二、上開犯罪事實，業據被告甲○○、乙○○於警、偵訊與本院
    審理中均坦承不諱，事實欄一(一)部分，核與被害人莊世宏及
    證人王玉秀於警詢中之證述大致相符，並有車籍查詢資料表
    、屏東縣政府警察局枋寮分局扣押筆錄、扣押物品目錄表、
    贓物認領保管單與現場照片5 張附卷可查；事實欄一(二)之部
    分，核與被害人丙○○於警詢中之證述大致相符，並有屏東
    縣政府警察局車輛尋獲電腦輸入單、屏東縣政府警察局枋寮
    分局搜索扣押筆錄、扣押物品目錄表、贓物認領保管單與現
    場照片6 張在卷可稽；至事實欄一(三)之部分，亦核與被害人
    林素珍與丁○○於警詢中之證述大致相符，並有車籍查詢資
    料表、屏東縣政府警察局枋寮分局扣押筆錄、扣押物品目錄
    表、贓物認領保管單與現場照片5 張在卷可佐。足認被告2
    人上開任意性自白與事實相符，堪予採信。是以本件被告犯
    行事證明確，應依法論科。
三、核被告甲○○就事實欄一(一)、一(二)部分所為，均係犯刑法第
    320 條第1 項之竊盜罪，被告乙○○就事實欄一(二)、一(三)部
    分所為，亦均係犯刑法第320 條第1 項之竊盜罪。被告2 人
    就事實欄一(二)部分之犯行，有犯意聯絡與行為分擔，均為共
    同正犯。被告2 人分別有如事實欄所載之犯罪科刑執行情形
    ，有臺灣高等法院被告前案紀錄表各一份在卷可查，其於有
    期徒刑執行完畢後五年內，再故意觸犯本件有期徒刑以上之
    罪，為累犯，應依刑法第47條第1 項規定加重其刑。又被告
    甲○○2 次竊盜犯行及被告甲○○3 次竊盜犯行，各係行為
    互殊，犯意各別，自應予分論併罰。爰審酌被告甲○○之學
    歷為國小畢業、被告乙○○之學歷為國中肄業，被告甲○○
    、乙○○2 人前即有多次竊盜前科，素行不良，正值青壯年
    ，卻不思以正當途徑取得財物，恣意竊取他人物品，對於他
    人財產安全及社會秩序產生一定程度之危害，及前揭所竊財
    物價值尚非甚鉅，且犯後坦承犯行，態度良好等一切情狀，
    各量處如主文所示之刑，及均定期應執行之刑，並諭知易科
    罰金之折算標準，以示懲儆。（按依司法院釋字第662 號解
    釋：「中華民國94年2 月2 日修正公布之現行刑法第41條第
    2 項，關於數罪併罰，數宣告刑均得易科罰金，而定應執行
    刑之刑逾6 個月者，排除適用同條第1 項得易科罰金之規定
    部分，與憲法第23條規定有違，並與本院釋字第366 號解釋
    意旨不符，應自本解釋公布之日起失其效力。」，故本件數
    宣告刑均得易科罰金，而定應執行刑之刑雖逾6 個月，仍得
    易科罰金）。
據上論斷，應依刑事訴訟法第299 條第1 項前段、第273 條之1
第1 項，刑法第28條、第320 條第1 項、第41條第1 項、第47條
第1 項、第51條第5 款，釋字第662 號，刑法施行法第1 條之1
，判決如主文。
本案經檢察官曾士哲到庭執行職務
中    華    民    國    98    年    10    月    9     日
                  刑事第四庭    法  官  李謀榮
以上正本證明與原本無異。
如不服本判決應於收受判決後10日內向本院提出上訴書狀，並
應敘述具體理由；其未敘述上訴理由者，應於上訴期間屆滿後
20日內向本院補提理由書（均須按他造當事人之人數附繕本）
「切勿逕送上級法院」。
中    華    民    國    98    年    10    月    12    日
                                書記官  蔡進吉
附錄本案論罪科刑法條全文：
中華民國刑法第320條
（普通竊盜罪、竊佔罪）
意圖為自己或第三人不法之所有，而竊取他人之動產者，為竊盜
罪，處 5 年以下有期徒刑、拘役或 5 百元以下罰金。
意圖為自己或第三人不法之利益，而竊佔他人之不動產者，依前
項之規定處斷。
前二項之未遂犯罰之。


司法院資訊處製作；財團法人民間司法改革基金會備份。
